【裁判字號】    97,抗,170
【裁判日期】    970714
【裁判案由】    聲請迴避
【裁判全文】
臺灣高等法院高雄分院民事裁定           97年度抗字第170號
再抗告人  甲○○
上列再抗告人因與相對人高雄市政府警察局間國家賠償事件，再
抗告人聲請法官迴避，對於民國97年6 月23日本院97年度抗字第
170 號所為裁定提起再抗告，本院裁定如下：
    主  文
再抗告駁回。
再抗告訴訟費用由再抗告人負擔。
    理  由
一、查再抗告人具有律師資格，自得未委任律師為訴訟代理人，
    逕行提起再抗告，合先敘明。
二、再抗告意旨略以：法官於訴訟進行中，以故意方法違反訴訟
    程序之法令、慣例、準則，均為違反程序正義及誠信原則，
    已暴露其擬對實體正義之侵害，應裁定使其迴避，不得再審
    理本件訴訟，此為最高法院判例所示其他情形客觀上足疑其
    為不公平審判之情形。是法官明知聲請迴避事件終結前，訴
    訟程序應停止進行，仍故意違背法律，難謂無執行職務偏頗
    之虞。本件甯馨法官因未裁定其迴避，而受理伊另件訴訟，
    又故意違反法令而判決伊敗訴，已侵害伊程序正義及實體正
    義。本院原裁定不適用法則，顯有再抗告原因，爰請求廢棄
    原裁定云云。
三、按對於抗告法院之裁定再為抗告，僅得以其適用法規顯有錯
    誤為理由，並經原法院之許可者為限。前項許可，以原裁定
    所涉及之法律見解具有原則上之重要性者為限，民事訴訟法
    第486 條第4 項、第5 項分別定有明文。經查，再抗告人於
    原審對相對人起訴請求國家賠償事件，聲請裁定承辦法官甯
    馨迴避，惟甯馨法官執行職務並無對於訴訟標的有特別利害
    關係，或與當事人之一造有密切之交誼或嫌怨，或有客觀上
    足疑其為不公平之審判之情事，且原審是否於本件聲請法官
    迴避事件終結前未停止訴訟程序，乃所進行訴訟程序之效力
    問題，自難謂法官執行職務即有偏頗之虞，此均為本院原裁
    定認定明確。再抗告人雖以法官明知聲請迴避事件終結前，
    訴訟程序應停止進行，仍故意違背法律，係違反程序正義及
    誠信原則，並侵害其實體正義，即有執行職務偏頗之虞，且
    甯馨法官受理再抗告人另件訴訟，又故意違反法令而判決再
    抗告人敗訴，確有侵害再抗告人情事云云，為其論據。惟依
    再抗告人所述並不足以證明甯馨法官有何對其不公而有偏頗
    之虞，且其所陳理由是否構成法官執行職務有偏頗之虞，乃
    屬事實認定及證據取捨範疇，核與適用法規顯有錯誤無涉，
    亦無所涉及之法律見解具有原則上之重要性情事，依上開規
    定，再抗告人之再抗告自屬不應許可。至再抗告人就黃國川
    法官、郭瓊徽法官應予迴避一節，則非本件抗告事件範圍，
    而由另案辦理中（台灣高雄地方法院97年度聲字第19、20號
    ），茲不予論述，附此敘明。
四、依民事訴訟法第486 條第6 項、第436 條之3 第3 項、第95
    條、第78條，裁定如主文。
中    華    民    國    97    年    7     月    14    日
                        民事第五庭
                            審判長法官  蔡明宛
                            法      官  曾錦昌
                            法      官  魏式璧
以上正本證明與原本無異。
如不服本裁定應於送達後10日內向本院提出抗告狀，並繳納抗告
費新臺幣1千元。
中    華    民    國    97    年    7     月    14    日
                            書  記  官  林明威


司法院資訊處製作；財團法人民間司法改革基金會備份。
